臺灣高等法院高雄分院刑事判決　　　　92年度上訴字第1372號
上　訴　人
即　被　告　乙○○
上列上訴人因偽造文書等案件，不服臺灣屏東地方法院90年度訴
字第557 號中華民國92年5 月30日第一審判決（起訴案號：臺灣
屏東地方法院檢察署88年度偵字第4906號），提起上訴，本院判
決如下：
    主  文
原判決撤銷。
乙○○連續意圖為自己不法之所有，而侵占對於業務上所持有之
物，處有期徒刑肆年陸月，併科罰金伍拾萬元，罰金如易服勞役
，以罰金總額與陸個月之日數比例折算。
    事  實
一、乙○○係前甲○○○○業職業工會（下稱屏東餐飲工會）秘
    書，負責該工會財務收支及工作計劃執行等業務，為從事業
    務之人。民國（下同）82年8 月間，與黃海潮等在屏東市合
    夥投資經營「十二樓餐廳」；83、84年間擴大投資經營「十
    二樓餐廳」及「黃金船餐廳」，嗣因經營失利，資金短缺，
    週轉不靈。乙○○明知該工會會員入會時所繳交之費用、保
    證金、勞工保險費、健康保險費等款項，除工會另有決議外
    ，不得逾權擅自挪作他用，詎竟為合夥經營之上開餐廳調度
    資金，而基於意圖為自己不法所有及偽造文書之概括犯意，
    自85年間某日起，在不知情之工會助理幹事李惠華收取工會
    會員繳交之上開費用交由工會組長董祐麟（原名董秀娥，係
    乙○○之妻，已另案由檢察官為不起訴處分）再轉交其收受
    時，先後多次將其業務上所持有之工會款項侵占入己後，借
    給不知情之黃海潮（另案由檢察官處分不起訴）以支付「十
    二樓餐廳」、「黃金船」之各項開銷，先後共計侵占約新台
    幣（下同）20萬元。又自85年7 月22日起迄於86年10月21日
    止，先後共計17次，向不知情之工會助理幹事陳佳蓮索取「
    甲○○○○職業工會」章及常務理事「王振庭」之印章後，
    逾越授權，在附表2 之1 、2 之2 所示中華商業銀行股份有
    限公司屏東分行（下稱中華商銀屏東分行）、第一商業銀行
    股份有限公司屏東分行（下稱第一商銀屏東分行）之定存單
    背面、取款憑條正面盜蓋「甲○○○○職業工會」、「王振
    庭」之印章，偽造定期存款契約之解約文件及取款憑條，持
    向中華商銀屏東分行及第一商業銀行屏東分行辦理解約後，
    提領屏東餐飲工會在上開銀行定期存款分別33,695,400元、
    600 萬元後，均侵占入己（此部分共計39,695,400元），其
    中85年12月20日自中華商銀屏東分行所提領300 萬元直接匯
    入黃海潮在台東區中小企業銀行屏東分行及中興商業銀行屏
    東分行帳戶內外，餘款亦先後交給黃海潮支應「十二樓餐廳
    」、「黃金船餐廳」等各項開銷，足以生損害於王振庭、屏
    東餐飲工會及該工會會員。嗣於88年1 月間，因工會會員陸
    續接獲健保局及勞保局催繳勞保及健保費用而向工會理、監
    事反應，經理、監事向存款銀行查詢結果，發現屏東餐飲工
    會在上開銀行之定期存款均無端遭中途解約始知上情。迄88
    年4 月間，遭工會撤職止，乙○○先後共計侵占屏東餐飲工
    會39,895,400元。
二、案經法務部調查局屏東縣調查站移送及屏東餐飲工會代表人
    常務理事王振庭訴由臺灣屏東地方法院檢察署檢察官偵查起
    訴。
    理  由
一、訊據上訴人即被告乙○○（下稱被告）對其持「甲○○○○
    工會」會章及工會常務理事「王振庭之印章」將該工會在中
    華商銀屏東分行、第一商銀屏東分行定期存款解約，及將工
    會收受會員而尚未存入銀行之款項借給執行「十二樓餐廳」
    、「黃金船餐廳」之合夥業務之黃海潮之事實，固供認不諱
    ，惟矢口否認有業務侵占及偽造文書之犯行，辯稱：將工會
    之款項借給黃海潮係經常務理事王振庭之同意，餐廳也有付
    利息給工會，黃海潮亦知道錢是工會所有，王振庭亦曾向伊
    借用工會之款項173 萬元；另福利推廣金300 萬元已轉入業
    主權益，因此依會計師所計算數額認定侵占之金額亦不正確
    云云。
二、經查：
  (一)被告於檢察官偵查中供稱：「（問：對於餐飲工會所告有何
    意見？）是事實，我有挪用勞、健保費等公款，在85年開始
    挪用；因為十二樓餐廳黃海潮名下帳戶存款不足，為了要支
    應票款，所以我將公費存入黃海潮帳戶讓票兌現，還有餐廳
    員工薪水支付也是由公款挪用支應，我投資十二樓餐廳，黃
    金船、十二樓餐廳資金不足，由我調度，我私借的不夠支付
    時，將定期存款解約拿來支應十二樓餐廳」、「章是樓下陳
    佳蓮保管，我要用這二個章並不是很困難，每次我要用錢就
    拿章去蓋，然後解約，我不用跟她講，因為我是她的主管，
    隨時可以拿來使用，定期存款工會章除了存款也可發公文用
    ，是工會公用章，王振庭的章也是公用章」、「（問：你侵
    占公款用在十二樓及黃金船？）是」、「（問：有何補充？
    ）我承認侵占部分」、「（問：如何侵占？）樓下小姐李惠
    華收勞健保費，她收完後給組長董祐麟核對，她通知我去銀
    行存入，工會所有與銀行往來都是我處理，款項有無存入只
    有我一人知道，存摺、定存單由我保管，如果沒有存入，我
    會轉入我投資的餐廳」、「如十二樓不缺錢，我就存入工會
    帳戶，定存解約都是我去的」等語（見88年度偵字第4906
    號卷第45頁、第58頁背面、第59頁倒數第7 行起）。於原審
    法院審理時供稱：「（問：依起訴記載之犯罪事實，你挪用
    之資金包括工會會員之勞、健保費用及工會在銀行之定存存
    款？）是的」、「我同意以會計師計算的為準」、「我從中
    華商銀解約提領了3,369 萬元（按應係33,695,400元之誤）
    」、「我是從85年就開始挪用了」等語（見原審(一)卷第20頁
    、第21、35頁）。而被告確有將屏東餐飲工會在中華商銀屏
    東分行、第一商銀屏東分行定期存款解約之事實，亦有定期
    存單、取款憑條、傳票等在卷可憑（見原審(一)卷第91至100
    頁、第102 至298 頁），則被告確有將附表2 之1 、2 所示
    定期存款挪用之事實，應堪認定。
  (二)證人李惠華於檢察官偵查中證稱：「（問：屏東餐飲工會會
    員繳會費程序為何？）我將收到的勞、健保費、會費等，到
    下班前做收結表交組長董祐麟核對，她再將錢交給乙○○，
    現金存提、跑銀行都是蕭秘書處理」等語（見89偵續字第26
    號卷第138 頁）。證人董祐麟於法務部調查局屏東調查站（
    下稱調查局屏東調查站）證稱：「（問：屏東餐飲工會每位
    會員需繳交之入會費、經常月費、保證金各若干？）新入會
    會員需繳交入會費400 元、保證金2,000 元，經常月費200
    元」等語（見原審(二)卷第106 頁）。足徵被告所侵占金錢之
    來源均為工會向會員收取之保證金、入會費、會費，或向會
    員代收之勞保費及健保費。惟依被告上開在原審法院之自白
    可知，其所侵占之款項除定期存款外，尚包括屏東餐飲工會
    向會員收取而尚未存入銀行之款項，因此無從以該工會之收
    入項目及金額計算被告侵占之金額，僅得依「資產＝負債＋
    業主權益」之基本會計原則計算出工會之資產總額，再扣除
    工會之固定資產淨額，以求得工會至案發時應有之存款金額
    ，再減去銀行實際存款金額認定之。經屏東餐飲工會委託翁
    國當會計師清查結果，屏東餐飲工會之負債如附表1 之1 ，
    業主權益如附表1 之2 ，固定資產淨額如附表1 之3 ，因此
    至案發時為止，屏東餐飲工會應有之存款應為40,527,708元
    ；而案發後屏東餐飲工會在銀行之實際存款僅剩如附表1 之
    4 所示1,888,998 元（見88年度偵字第4906號卷第95頁至10
    0 頁），並經翁國當於原審法院證述在卷（見原審(一)卷第71
    頁背面），因此，工會在銀行存款至少短少38,638,710元之
    事實亦可認定。而屏東餐飲工會在附表2 所示銀行定期存款
    遭被告挪用之金額計39,695,400元（已如前述），二者款項
    雖有差距，惟前者之數額係依現有之資產概估，並未加計被
    告借用後已歸還或支付利息部分，故被告將屏東餐飲工會向
    會員收取而尚未存入銀行之款項挪用侵占之金額，已無從推
    算，仍應以被告於本院審理時所自承挪用約20萬元計算（見
    本院上訴(二)卷第170 頁），為有利於被告之認定。
  (三)證人翁國當於本院審理時雖證稱：福利推廣金300 萬元有可
    能轉入業主權益等語（見本院上訴(二)卷第27頁）。惟若300
    萬元不列入負債計算，則負債｛存入保證金13,204,000+ 退
    休準備金3,575,400+代收款25,854,755+ 流動負債（應付帳
    款3,197,530）｝+業主權益1,582,248-固定資產9,886,225=
    應有之銀行存款37,527,708元，則應有存款- 尚存之實際存
    款1,888,998=35,638,710元，反而比定存解約金額39,695,4
    00元還少，且證人翁國當亦僅稱：有可能云云，而如上推算
    之結果，不列入負債計算顯然不合理，因此，證人翁國當此
    部分所證，不足為被告有利之認定。至會計所出具之報告內
    應付費用2,908,752 元（見88年度偵字第4906號卷第86頁）
    ，係因銀行存款遭被告侵占款項後未能如期繳付勞、健保保
    險費所產生之滯納金，自不宜列入負債，而依此計算被告侵
    占之金額。
  (四)證人董祐麟於調查局屏東調查站另證稱：有關支用標準均依
    工會之章程或年度歲入、歲出預算、決算表來運用等語（見
    原審(二)卷第106 頁）。被告於本院審理時亦供稱：「（問：
    工會的錢除工會決議，原則上應使用於與工會有關之業務？
    ）應該是這樣」等語（見本院上訴(二)卷第174 頁）。證人（
    屏東餐飲工會常務理事）王振庭於本院審理時亦明確證稱：
    工會的錢僅能使用於工會業務上等語（見本院同上卷第172
    頁）。又有代理權而逾越權限，以本人名義作成之文書，亦
    不失為偽造（最高法院91年度台上字第3041號判決意旨參照
    ），被告既未經屏東餐飲工會之決議，章程亦未授權被告得
    將工會在銀行之定期存款解約貸予他人，則被告向保管印章
    而不知情之陳佳蓮索取工會及代表人王振庭之印章，逾越權
    限擅自到銀行辦理定期存解約之手續，在定存單背面、取款
    憑條正面盜蓋上開印章，係屬盜用印章而為偽造文書之行為
    ，亦堪認定。證人董祐麟於調查局屏東調查站所證，雖係審
    判外之陳述，惟董祐麟係被告之妻子，被告於本院行準備程
    序及審理中均同意其所證得為證據，本院審酌所證與被告上
    開供述相符，認為適當，依刑事訴訟法第159 條之5 之規定
    ，自有證據能力；證人李惠華於檢察官偵查中所證雖亦係審
    判外之陳述，惟並無證據足以證明所證不可信，依同法第15
    9 條之1 第2 項規定，亦有證據能力，均附此敘明。
  (五)證人黃海潮於檢察官偵查中已明確否認知悉被告係挪用屏東
    餐飲工會之款項，亦無其他證據足以佐證黃海潮知情，且黃
    海潮亦經檢察官處分不起訴，有不起訴處分書在卷可憑（見
    88年度偵字第5002號卷第196 頁），被告辯稱黃海潮知情云
    云，即無可採，又黃海潮已經出境未再入境（見本院上訴(二)
    卷第100 頁），且本院認縱黃海潮知情，亦無解於被告之刑
    責，被告聲請傳喚核無必要。
  (六)證人王振庭於本院審理時另證稱：黃海潮未要求伊將工會存
    款借給「十二樓餐廳」，伊亦無此權限，工會的錢不可以借
    給別人，工會並未正式或私下決議將錢借錢給「十二樓餐廳
    」，伊亦未向工會借過錢等語（見本院上訴(二)卷第172 頁）
    ，何況王振庭並未投資合夥經營餐廳，其豈有同意將工會之
    存款借給餐廳週轉之理；被告辯稱借錢給「十二樓餐廳」係
    經工會決議云云，無可採信。王振庭雖證稱86年間因建築房
    屋，曾向被告借得會款1,415,000 元，連本帶利簽發面額17
    3 萬元之本票予被告收執，於86年12月間向中華商業銀行抵
    押貸款150 萬元還給被告等語，並提出於86年12月16日以其
    配偶史秋香所有坐落在屏東市○○段95之145 號土地向中華
    商業銀行屏東分行貸款設定抵押權150 萬元之土地登記謄本
    、中華商業銀行取款條及互助會會單為證。按本票乃無因證
    券，王振庭雖曾簽發上揭本票予被告，然並無其他積極證據
    證明告訴人王振庭知悉被告交予之173 萬元係工會款項。且
    被告於檢察官偵查中亦曾供稱：「（問：你85年就開始挪用
    ，財務報表不是要報常務理事、監事審核，為何沒被發現？
    ）整個工會經費支出都依據預算在執行，憑證都沒有問題，
    因為結餘都放在定存，所以一般會計報表只列總數，定存單
    不用提示給會員代表看，所以每年的會員代表大會都可以通
    過，工會的財務是由秘書保管，常務理事負責監督，常務監
    事常來監督常務理事，每三個月召開一次理、監事會議，只
    要在預算內運作，常務監事就不會懷疑，工會從76年至85年
    定存單都放在保險櫃，常務理事若沒有叫我提出，我就沒有
    拿出來給他過目，到了85年投資十二樓餐廳資金週轉困難，
    我才挪用定存單，解約定存單都是在工會蓋的，再拿去銀行
    解約。」等語（見88年偵字第4906號卷第105 頁），足徵被
    告於挪用工會款項之過程，係以「只要在預算內運作（執行
    業務）」之方法避免常務監事起疑，並利用王振庭怠於監督
    、檢查工會定存單之機會，遂行其犯罪，是其所辯王振庭亦
    曾向工會借錢並知情云云，並非實在。
  (七)屏東餐飲工會在中華商銀屏東分行如附表2 之1 所示86年2
    月20日之200 萬元定期存款解約後領款登記簿上簽名（見88
    年度偵字第5002號卷第62頁）之人雖係董秀娥（已更名為董
    祐麟）。惟係被告偕同一不詳姓名之女子前往解約並領取款
    項，此除迭據被告自承在卷外，並經證人曾淑湄於檢察官偵
    查中證述在卷（見88年度偵字第4906號卷第69頁背面），因
    此該筆款項亦係遭被告侵占無訛，且無證據證明該不詳女子
    知情，故不論以共犯，附此敘明。
  (八)綜上所論，本件事證明確，被告犯行堪予認定。
三、核被告所為，係犯刑法同法第216 條、第210 條之行使偽造
    私文書罪、同法第336 條第2 項之業務侵占罪。被告盜用印
    章為偽造私文書之階段行為；其偽造私文書之低度行為則為
    行使偽造私文書之高度行為所吸收，均不另論罪。被告先後
    多次行使偽造私文書、業務侵占行為，均時間緊接，所犯罪
    名相同，顯係各基於概括犯意反覆為之，均為連續犯，應各
    依刑法第56條之規定以一罪論，並加重其刑。被告偽造私文
    書之目地在於侵占屏東餐飲工會在銀行之定期存款，因此所
    犯行使偽造私文書罪與業務侵占罪間，有方法結果之牽連關
    係，為牽連犯，應依刑法第55條之規定，從一重之連續業務
    侵占罪處斷。
四、原審認被告犯罪事證明確，據以論罪科刑，固非無見；惟(一)
    被告所犯行使偽造私文書罪與業務上侵占罪間有方法結果之
    牽連關係，原判決認應分論併罰，尚有未洽。(二)被告於86年
    1 月30日侵占屏東餐飲工會在第一商銀屏東分行之定期存款
    係500 萬元，原判決認定係600 萬元，亦有錯誤。(三)原判決
    於主文欄內僅諭知「連續行使偽造私文書」，未並諭知足以
    生損害於他人，亦有疏漏。被告上訴意旨否認犯罪，指摘原
    判決不當，固無理由，惟原判決既有上開可議，自應由本院
    將原判決撤銷改判。茲審酌被告受託執行工會業務，不知恪
    遵法令，竟侵占工會之財物達3,980 餘萬元、金額甚鉅，影
    響工會會員之權益，使工會因而蒙受嚴重損失，犯後於檢察
    官偵查中坦承部分犯行，迄未賠償工會分文之損失等一切情
    狀，爰量處如主文第2 項所示之刑。又被告犯罪所得高達3,
    980 餘萬元，數額顯已逾業務侵占罪之法定罰金刑之最多額
    ，爰依刑法第58條之規定，就其所得利益之範圍，酌予加重
    併科罰金50萬元，並諭知罰金如易服勞役以罰金總額與陸個
    月之日數比例折算。印章並非偽造，故印文不予宣告沒收，
    附此敘明。
據上論結，應依刑事訴訟法第369 條第1 項前段、第364 條、第
299 條第1 項前段，刑法第216 條、第210 條、第336 條第2 項
、第56條、第55條、第58條，罰金罰鍰提高標準條例第1 條前段
，判決如主文。
本案經檢察官陳建年到庭執行職務。
中　　華　　民　　國　　94　　年　　5 　　月　　18　　日
                  刑事第四庭    審判長法  官 蕭權閔
                                      法  官 陳吉雄
                                      法  官 李嘉興
以上正本證明與原本無異。
如不服本判決應於收受本判決後10日內向本院提出上訴書狀，其
未敘述上訴理由者，並得於提起上訴後10日內向本院補提理由書
狀（均須按他造當事人之人數附繕本）「切勿逕送上級法院」。
中　　華　　民　　國　　94　　年　　5 　　月　　18　　日
　　　　　　　　　　　　　　　　　　　書記官 劉博文
附錄本件判決論罪科刑法條：
刑法第216條
行使第210 條至第215 條之文書者，依偽造、變造文書或登載不
實事項或使登載不實事項之規定處斷。
刑法第210條
偽造、變造私文書，足以生損害於公眾或他人者，處5 年以下有
期徒刑。
刑法第336條
對於公務上或因公益所持有之物，犯前條第一項之罪者，處1 年
以上7年以下有期徒刑，得併科5,000元以下罰金。
對於業務上所持有之物，犯前條第1 項之罪者，處6 月以上5 年
以下有期徒刑，得併科3,000 元以下罰金。
前2 項之未遂犯罰之。
附表1：
  附表1之1：
┌─────────┬──────┬──────────────┐
│ 工會負債項目     │金額（元）  │    計  算  方  式          │
├─────────┼──────┼──────────────┤
│                  │            │依工會87年度科目統計表記載，│
│ 會員入會保證金   │ 13,204,000 │迄87年12月31日止，入會保證金│
│                  │            │餘額為 13,230,000元。而88年1│
│                  │            │至5月入會保證金增加328,000元│
│                  │            │，退費 354,000元，故應有餘額│
│                  │            │為13,204,000元。            │
├─────────┼──────┼──────────────┤
│                  │            │每年依薪資發放金額約提撥20% │
│ 退休準備金       │  3,575,400 │，86年度餘額為2,825,400元， │
│                  │            │87年度提列750,000元，至87年 │
│                  │            │12月31日餘額為3,575,400元。 │
├─────────┼──────┼──────────────┤
│                  │            │83年提撥1,500,000元（83年度 │
│ 福利推廣金       │  3,000,000 │歲入出預決算書餘額）； 84年 │
│                  │            │提撥1,500,000元（84年度歲入 │
│                  │            │出預決算書餘額），合計為    │
│                  │            │3,000,000元。               │
├─────────┼──────┼──────────────┤
│代收勞保及健保費  │ 25,854,755 │勞健保收費明細              │
├─────────┼──────┼──────────────┤
│應付帳款          │  3,197,530 │係購買文具用品、禮品之貨款及│
│                  │            │應支付省聯會及屏東總公會之會│
│                  │            │費                          │
├─────────┼──────┴──────────────┤
│   總      計     │ 48,831,865                               │
└─────────┴─────────────────────┘
  附表1之2：
┌─────────┬──────┬──────────────┐
│ 業  主  權  益   │ 金額（元） │        計  算  方  式      │
├─────────┼──────┼──────────────┤
│                  │            │86年度結餘為 9,069,567元（86│
│ 累積盈餘         │  4,730,932 │年度歲入出決算書表餘額）減除│
│                  │            │87年損益 4,338,635元（依87年│
│                  │            │度科目統計表求算），故累積盈│
│                  │            │餘為4,730,932元。           │
├─────────┼──────┼──────────────┤
│ 本期損益         │ -3,148,684 │88年1至5月帳面收支結算之盈虧│
├─────────┼──────┴──────────────┤
│ 總        計     │  1,582,248                               │
└─────────┴─────────────────────┘
  附表1之3：
┌─────────┬─────────┬───────────┐
│ 工會固定資產淨額 │   原始成本（元） │  帳面價值（元）      │
├─────────┼─────────┼───────────┤
│ 房屋及建築       │   8,624,230      │  8,624,230           │
├─────────┼─────────┼───────────┤
│ 生財器具         │   1,261,995      │  1,261,995           │
├─────────┼─────────┴───────────┤
│ 總        計     │   9,886,225                              │
└─────────┴─────────────────────┘
（◎說明：負債（48,831,685元）＋業主權益（1,582,248 元）
          －固定資產（9,886,225元）＝工會應有之銀行存款
          金額（40,527,708元））
  附表1之4（工會在銀行實際之存款金額）：
┌─────────┬────┬────────┬───────┐
│銀  行  名  稱    │存款類別│   帳    號     │存款餘額（88  │
│                  │        │                │年5月31日止） │
├─────────┼────┼────────┼───────┤
│                  │支票存款│ 000000000000   │        0元   │
│                  ├────┼────────┼───────┤
│中興銀行屏東分行  │活期儲蓄│ 00000000000    │    7,092元   │
│                  ├────┼────────┼───────┤
│                  │活期儲蓄│ 000000000000   │    2,664元   │
├─────────┼────┼────────┼───────┤
│台東中小企銀      │活期儲蓄│ 00000000       │      227元   │
│屏東分行          ├────┼────────┼───────┤
│                  │支票存款│ 0000000        │        0元   │
├─────────┼────┼────────┼───────┤
│                  │活期儲蓄│ 00000000       │    2,514元   │
│                  ├────┼────────┼───────┤
│第一銀行屏東分行  │定期存款│ 00000000       │        0元   │
│                  ├────┼────────┼───────┤
│                  │支票存款│ 00000000       │    1,000元   │
│                  │        │                │              │
├─────────┼────┼────────┼───────┤
│                  │活期儲蓄│ 00000000000000 │    1,200元   │
│                  ├────┼────────┼───────┤
│中華商銀屏東分行  │支票存款│ 2171           │      848元   │
│                  ├────┼────────┼───────┤
│                  │整存整付│ 00000000000000 │        0元   │
│                  │儲蓄存款│                │              │
├─────────┼────┼────────┼───────┤
│高雄區中小企銀    │活期儲蓄│ 92160          │1,872,117元   │
├─────────┼────┼────────┼───────┤
│屏東第二信用合作社│活期儲蓄│ 0000000        │    1,336元   │
│民生分社          │        │                │              │
├─────────┴────┼────────┴───────┤
│     合            計       │  1,888,998元                   │
└──────────────┴────────────────┘
附表2：
  附表2之1：
  （甲○○○○業職業工會於中華商業銀行屏東分行所開立之定
    期存款帳戶；帳號： 00000000000000）
┌──────┬─────┬───────┬──────────┐
│  存單號碼  │ 金 額    │ 盜領日期     │   流        向     │
├──────┼─────┼───────┼──────────┤
│            │          │85年7月22日   │                    │
│ 0000000000 │300萬元   │（原應於86年  │                    │
│            │          │7月8日期滿）  │                    │
├──────┼─────┼───────┼──────────┤
│            │          │86年4月21日   │                    │
│ 0000000000 │200萬元   │（原應於86年  │                    │
│            │          │7月22日期滿） │                    │
├──────┼─────┼───────┼──────────┤
│            │          │85年12月5日   │                    │
│ 0000000000 │300萬元   │（原應於86年  │                    │
│            │          │7月22日期滿） │                    │
├──────┼─────┼───────┼──────────┤
│            │          │              │定存 300萬元，另從被│
│            │          │              │告帳戶提領50萬元，合│
│            │          │85年12月20日  │計 350萬元，匯款 260│
│ 0000000000 │300萬元   │（原應於86年  │萬元至台東中小企業銀│
│            │          │7月22日期滿） │行屏東分行黃海潮帳戶│
│            │          │              │（0000000000000號） │
│            │          │              │，餘90萬元匯至中興商│
│            │          │              │業銀行屏東分行黃海潮│
│            │          │              │帳戶(00000000000號) │
├──────┼─────┼───────┼──────────┤
│            │          │85年10月24日  │                    │
│ 0000000000 │500萬元   │（原應於86年  │                    │
│            │          │7月22日期滿） │                    │
├──────┼─────┼───────┼──────────┤
│            │          │85年8月6日    │                    │
│ 0000000000 │100萬元   │（原應於86年  │                    │
│            │          │8月2日期滿）  │                    │
├──────┼─────┼───────┼──────────┤
│            │          │86年2月20日   │                    │
│ 0000000000 │200萬元   │（原應於86年  │                    │
│            │          │8月24日期滿） │                    │
├──────┼─────┼───────┼──────────┤
│            │          │85年11月1日   │                    │
│ 0000000000 │200萬元   │（原應於86年  │                    │
│            │          │8月24日期滿） │                    │
├──────┼─────┼───────┼──────────┤
│            │          │86年3月20日   │                    │
│ 0000000000 │100萬元   │（原應於86年  │                    │
│            │          │9月30日期滿） │                    │
├──────┼─────┼───────┼──────────┤
│            │          │86年3月20日   │                    │
│ 0000000000 │100萬元   │（原應於86年  │                    │
│            │          │9月30日期滿） │                    │
├──────┼─────┼───────┼──────────┤
│ 0000000000 │169萬5400 │86年1月15日   │                    │
│            │元        │（原應於86年  │                    │
│            │          │9月30日期滿） │                    │
├──────┼─────┼───────┼──────────┤
│            │          │86年3月8日    │                    │
│ 0000000000 │100萬元   │（原應於86年  │                    │
│            │          │10月19日期滿）│                    │
├──────┼─────┼───────┼──────────┤
│            │          │86年3月8日    │                    │
│ 0000000000 │100萬元   │（原應於86年  │                    │
│            │          │10月24日期滿）│                    │
├──────┼─────┼───────┼──────────┤
│            │          │86年4月30日   │                    │
│ 0000000000 │200萬元   │（原應於86年  │                    │
│            │          │7月22日期滿） │                    │
├──────┼─────┼───────┼──────────┤
│            │          │85年11月5日   │                    │
│ 0000000000 │500萬元   │（原應於86年  │                    │
│            │          │10月24日期滿）│                    │
├──────┴─────┴───────┴──────────┤
│  總    計    3,369萬5,400元                                  │
└───────────────────────────────┘
  附表2之2：
 （甲○○○○業職業工會於第一商業銀行屏東分行所開立之定期
   存款帳戶；帳號：00000000000）
┌──────┬──────┬────────┬────────┐
│  存單號碼  │  金  額    │     盜領日期   │   流    向     │
├──────┼──────┼────────┼────────┤
│ AD0000000  │  500萬元   │   86年1月30日  │                │
├──────┼──────┼────────┼────────┤
│ AD0000000  │  100萬元   │   86年10月21日 │                │
├──────┴──────┴────────┴────────┤
│   總   計      600萬元                                       │
└───────────────────────────────┘
